臺灣臺中地方法院民事判決
                                    110年度中簡字第444號
原      告  王禎䅿  
            林筱凡    住○○市○○區○○路00號4樓                    林怡伶    住○○市○○區○○街00號          
被      告  李容綸  


訴訟代理人  陳立欣  
上列當事人間請求返還不當得利等事件，本院於民國110年8月9
日言詞辯論終結，判決如下：
    主      文
被告應各給付原告王禎䅿新臺幣55,000元、原告林怡伶新臺幣50,
000元、原告林筱凡新臺幣100,000元。
訴訟費用由被告負擔。
本判決得假執行。但被告如分別以新臺幣55,000元為原告王禎䅿
預供擔保、以新臺幣50,000元為原告林怡伶預供擔保、以新臺幣
100,000元為原告林筱凡新預供擔保，得各免為假執行。
    事實及理由
一、原告方面：
㈠、原告主張：被告於民國109年5月份收取原告所分別預付，自1
    09年9月1日起至110年2月28日止共6個月之學費，各為原告
    王禎䅿（下稱王禎䅿）新臺幣（下同）55,000元、原告林怡伶
    （下稱林怡伶）5萬元、原告林筱凡（下稱林筱凡）10萬元
    ，合計共205,000元，嗣原告前後於109年9月1日開課前即8
    月30日、31日向被告補習班之執行長于承禾提出退費要求，
    經以LINE通訊軟體多次對話協商，被告仍拒絕退費。又原告
    均非分別遲至109年10月27日、11月20日始要求被告退費，
    故兩造合約終止日期應為109年8月30日；況原告均不同意被
    告移轉給後手承接本件契約，係因被告更換原來之老師，且
    熟悉之安親班老師亦離開，原告並未收到補習班轉移通知，
    亦未上課至109年8月31日，且被告迄109年8月29日退出小一
    新生家長群組前，均未在群組告知家長補習班已轉讓予新負
    責人，原告仍認被告為補習班之負責人，始向執行長于承禾
    申請退費處理。原告分別再於109年11月19日、21日以太平
    宜欣郵局第493、494、496號存證信函通知被告退費，而依
    臺中市短期補習班管理規則第36條之規定，開課前應全額退
    費處理。此外，被告辯稱於109年5至7月已開始授課，係補
    習班事後提出僅1小時之免費課程，且是1週1堂，然原告所
    報課程係1年級新生中午課後之安親課程，與被告所稱實際
    上課日並不同，原告於109年9月契約正式開始後均未上過任
    何1堂課。被告與受讓人間之契約債務不應該由原告負擔，
    倘非因擔任補習班負責人之被告係學校老師，原告自無須1
    次預繳半年之學費。另于承禾開立本票予原告之意並非和解
    ，而係多一人出面負責之意。兩造間既已無安親補習契約存
    在，爰依不當得利之法律關係，請求被告如數給付等語，並
    聲明：如主文第1項所示。
㈡、對被告抗辯之陳述：
１、王禎䅿：被告將補習班轉讓給洪依瑄部分，原告並未同意亦未
    上課，故請求終止契約。伊係去補習班現場繳納費用，亦有
    收據。又原告係於109年5月29日晚上8時親至補習班現繳交
    現金55,000元，並由時任補習班執行長之于承禾收受。而原
    告為此已於交付前幾日預先與友人借貸5萬元，再領錢以現
    金去補習班繳交學費，給付學費之證明係是陳報狀附件之LI
    NE對話。證人于承禾已經有出庭作證，證人無須冒7年偽證
    罪之風險作證，且于承禾對未退費之人均有開立本票。
２、林怡伶：原告之前上課部分是被告所謂的試讀課程。原告訴
    求與另2位原告相同，就是全額退費，倘無法全額退費，則
    依臺中市補習班法規規定退費。
３、林筱凡：原告仍主張依照之書狀請求之金額，原告係找于承
    禾申請退費，被告於109年8月時即已知悉原告要退費。又于
    承禾說伊未找到負責人，所以先拿伊自己的錢負責，故簽立
    本票予原告等人。
二、被告則以：
㈠、原告所主張收取其等6個月學費共205,000元之補習班，係臺
    中市私立非常文理短期補習班（立案字號：府教社第000000
    0000號，下稱系爭補習班），已於109年7月2日頂讓予訴外
    人洪依瑄（下稱洪依瑄），並完成所有登記立案手續，有頂
    讓契約、立案登記證明可證，且已於109年6月1日完成帳目
    交接，交接款項共94,504元，並以LINE與存證信函確認金額
    無誤，其中已包含被告所持有之原告主張款項，被告所獲取
    部分之全部金額。其餘款項因洪依瑄男友于承禾自109年4月
    20日起與被告合作，由于承禾擔任系爭補習班執行長並負責
    所有補習班業務與招生業務，亦有合作計畫書可憑。故系爭
    補習班補頂讓後，補習班實際經營者即為洪依瑄與于承禾2
    人，洪依瑄為負責人，于承禾為執行長，而原告議價、退費
    通知等業務之溝通對象皆係其2人，期間並未與被告有過任
    何書面或是電話聯繫進行退費確認。洪依瑄、于承禾2人始
    為實際獲利者（原由被告收取之50％費用已退回洪依瑄，而
    另50％之退還義務應為于承禾）。故依原告所提供之收據所
    示，原告所繳交學費之契約相對人均應為洪依瑄即系爭補習
    班。原告繳費當時系爭補習班之負責人雖為被告，但該補習
    班其後已完成轉讓，並由受讓人洪依瑄承接所有學員與課程
    ，故如有退費需求應向洪依瑄為主張。倘契約相對人係被告
    ，原告請求終止契約，被告亦可補課。
㈡、另系爭補習班已合法立案並依法繳稅，每月營收及每年報稅
    皆委由欣偉會計師事務所協助負責報帳事務。相關繳費收據
    皆須核對流水號與金額，流水號編碼亦有固定模式，開頭A
    為系統碼、2020為年度代碼、3為月份代碼，惟原告提供之
    收據流水號A00000000-00-00-00等4張收據，應為3月份所開
    出，4月15日前應完成繳費。而原告所提出之收據，原告於1
    09年5月17日完成繳費，卻取得A00000000-000之重複收據，
    應不合理。且繳費收據係由家長收取A聯，B聯由補習班留存
    、C聯交由會計師事務所進行報稅，原告3人所提出之上開收
    據，卻係完整之A、B、C收據聯，並蓋有印花稅完稅章。故
    原告所提供之收據，其流水號、收發時間及模式與被告帳冊
    並不相符，亦非被告應有之形式，收據上印花稅完稅章亦非
    被告收據所用。原告係因收據上蓋有印花稅完稅章，負責人
    為被告，形式上係原告與名義上負責人之被告簽約，故主張
    被告應負責退費，惟自109年5月起系爭補習班應由洪依瑄、
    于承禾2人負責，其2人係未經授權即使用被告章並用於收發
    收據所用，非被告所得預期。原告所提出之收據至多僅能證
    明原告契約相對人為非常文理補習班，原告與被告間並無給
    付關係存在，自無從成立不當法律關係。
㈢、又原告於109年5至8月到班上課期間，未因補習班轉換負責人
    而向被告提出異議或退費要求。故原告自始至終均認訂約對
    象應為系爭補習班，縱轉讓補習班，原告亦照常進行課程，
    是原告請求退還剩餘學費，亦應向系爭補習班實際負責人要
    求而非被告。況被告頂讓系爭補習班迄今，尚未取得任何款
    項。而洪依瑄、于承禾2人於12月間變賣補習班後捲款離開
    ，原告3人察知補習班經營不善欲向補習班退費，但因其2人
    經營不善無法負擔退費責任避不見面。原告始於109年10月2
    7日首次告知被告要求退費，經被告告知補習班實際狀況後
    ，並未同意退費要求，因兩造均為本件之受害人。再被告自
    5月1日至6月1日帳目交接之日，皆未收受王禎䅿繳交之學費
    ，學生名冊中亦未有王禎䅿之女詹閔淯，收據亦未寫明繳交
    金額及對象；另林筱凡自報名入班起，無論課程安排、討論
    、最後退費要求皆由洪依瑄、于承禾2人負責，其餘2位原告
    亦是林筱凡介紹，並從其2人獲得10％之折扣，益認原告之退
    費均應由洪依瑄負責，且原告遲至109年10月27日始對被告
    提出退費要求，距原告前於8月間向系爭補習班請求退費已
    相隔2個月，足認原告係向系爭補習班提出退費請求未果後
    ，始轉向被告為請求，但被告不清楚原告係何時停上課及終
    止契約，原應就此部分提出證明。且林筱凡請求之金額應扣
    除介紹費10％之折扣5,000元，為95,000元，林怡伶50,000元
    應屬正確，王禎䅿收據部分無經手人之簽名，亦無收訖字樣
    ，僅說明王禎䅿繳52,000元，尚欠52,000元，倘未付清，亦
    會出具此收據，而這個收據亦非被告所出具，被告有查帳，
    王禎樺確實未繳。倘未提出證明其請求之金額應無法計算，
    故總金額應僅為145,000元。而被告收費時僅收到50％之學費
    ，縱認被告有退費責任，被告亦僅就所收受半數之72,500元
    為負責。
㈣、原告雖均主張不知情亦不接受系爭補習班經營權變更一事，
    惟受讓人曾於109年6月份通知所有家長補習班相關變動事項
    ，亦發放親師聯絡單與調查表，原告於補習班轉讓後，仍於
    7月2日後持績上課至10月至11月間，且原告與受讓人洪依瑄
    熟識，原告亦主張自始至終皆與洪依瑄聯繫，甚且表達過不
    認識被告，故應認原告已同意並接受系爭補習班經營權之轉
    移。另林怡伶、林筱凡自入班始，介紹課程、收取費用、安
    排課程、相關聯繫對象皆非被告。自5月至10月27日止，雙
    方未有任何正式聯繫，被告僅知費用71,000元部分於109年5
    月17日入公司帳，同年6月1日轉出，相關流程細節被告並不
    知情。而原告主張於109年9月1日開課前提出退費要求，應
    全額退費，惟原告並未於109年9月1日告知被告要求退費，
    被告係於109年10月27日始收到林怡伶手機LINE通知，而林
    筱凡、王禎樺則遲至11月20日始收到存證信函通知，縱退費
    亦應以被告知悉原告通知退費時起算，即林怡伶應退費60％
    （57日）；林筱凡應退費40％（81日），並應扣除其介紹另2
    名原告之回扣共1萬元，且林怡伶、林筱凡2人7月17日確實
    有到班上課，各應補收5至8月課程費17,500元，並應各扣除
    報名費3,000元、一學期之教材費1,000元。兩造契約成立日
    為5月17日，約定期限應自原告3人繳交學費翌日即5月18日
    起算，至育部公定學期結束日即為110年1月20日止，共計8
    個月。再林怡伶實際上課時間自109年5月18日至10月27日，
    共計5個月；林筱凡、王禎䅿則自109年5月18日至11月21日止
    ，共計6個月，依兩造合約內容及臺中市補習教育法規退費
    原則，自授課日起超過1/2即不退費。縱認被告應承擔收據
    上所示之制式文字外之手寫額外字樣，惟其所示收費期限10
    9年9月1日至110年2月28日，僅計算金額方式之說明，上課
    起算日仍應依實際到班上課為準等語，並聲明：１、原告之
    訴駁回。２、如受不利判決，願供擔保，請准宣告免假執行
    。
三、法院之判斷：
㈠、原告分別主張：原告先後與被告所負責經營之系爭補習班訂
    定1年級新生中午課後安親課程契約（下稱系爭契約），並
    於109年5月份分別預付自109年9月1日起至110年2月28日止
    共6個月課程之學費，各為王禎䅿55,000元、林怡伶5萬元、
    林筱凡10萬元（合計共205,000元），嗣原告前後於109年9
    月1日開課前即8月30日、31日即向系爭補習班之執行長于承
    禾提出退費要求，再分別以存證信函催告被告退費，被告迄
    仍未退還前開費用等情，業據提出通訊軟體對話記錄截圖、
    太平宜欣存證號碼第493號、494號、496號存證信函、系爭
    補習班收據、掛號郵件收件回執等件為證，被告除不否認曾
    於109年7月2日前擔任系爭補習班之負責人，又原告所提出
    系爭補習班於於109年5月17日所出具收據確為系爭補習班之
    收據外，對原告其餘主張則均加以否認，並以前揭情詞置辯
    。
㈡、按各當事人就其所主張有利於己之事實，均應負舉證之責，
    故一方已有適當之證明者，相對人欲否認其主張，即不得不
    更舉反證（最高法院19年上字第2345號民事判例要旨參照）
    ，被告既否認與原告間存有原告主張之系爭契約存在，同時
    否認有向原告分別收取前開學費，則原告自應就所主張之前
    開有利於己之事實負舉證之責。經查，原告業已提出系爭補
    習班所出具之收據，且被告亦不否認該等收據之真正，其中
    除王禎䅿所提出之收據部分（即收據編號A0000000號）並未
    有付清及經手人簽名之字樣外，林筱凡、林怡伶所提出之收
    據上均已明確記明林怡伶付清5萬元（即收據編號A0000000
    號）、林筱凡10萬元（即收據編號A0000000號、A0000000號
    ）；此外，前開收據之繳費項目欄內亦均分別載明：「109
    年9月～110年月（特價）」、及「109.9/1～110.2/8」等語明
    確，堪認原告主張均與系爭補習班簽訂系爭契約，林怡伶已
    給付5萬元、林筱凡則給付10萬元學費（王禎䅿部分另詳後述
    ），且所繳學費均係預付自109年9月1日起至110年2月28日
    止共6個月之課程等情屬實。再者，被告固辯稱，總爭補習
    班已於109年7月2日頂讓予下稱洪依瑄且完成登記立案手續
    ，並提出頂讓契約及立案登記證明等件為證，惟原告與系爭
    補習班訂定系爭契約時，被告確仍為系爭補習班之登記負責
    人，此亦為被告所不否認，另徵諸原告亦表示因被告係為學
    校老師，才會1次預繳半年之學費，顯示原告之真意均係要
    與被告簽訂系爭契約，而非要與後來接手之洪依瑄訂定系爭
    契約甚明，是原告主張係分別與被告間簽訂系爭契約，堪信
    屬實。
㈢、承上，依被告所提出之頂讓契約書或合作計劃書之內容，均
    僅係分別記載被告欲將系爭補習班頂讓予洪依瑄或被告與于
    承禾就系爭補習班班務推廣及任教等事宜所為之約定，乃屬
    被告分別與洪依瑄或于承禾間之其他權利義務關係，且被告
    既迄未能舉證明明已將前開頂讓或合作事宜向原告公布並徵
    得原告同意，則前開約定內容自不得拘束原告，更無從據此
    否認與原告間並未訂定系爭契約或已將系爭契約之權利義務
    移轉予第三人，則被告辯稱與原告間並未簽訂系爭契約乙節
    ，不足採信。
㈣、原告另請求傳訊于承禾到庭作證，經證人于承禾於110年5月1
    7日言詞辯論期日到庭具結證稱：「（王禎䅿：109年5月28日
    我是否已經到非常文理補習班繳交109年9月到110年2月安親
    的費用，總共55,000元的費用？）王禎䅿確實有繳費，當時
    我身為非常文理補習班的主管，我當時是掛執行長，我當時
    跟老闆負責人李容綸的關係除了薪水之外，招生我還有一個
    抽傭的獎金，我對於每一筆招生我都可以領獎金，王禎䅿繳
    費後，我扣除我的獎金之後，匯入李容綸的帳戶裡面。  10
    9年2月我從臺北下來臺中，當時他的先生陳立欣有私下借 
    我錢，所以我就願意來臺中工作，後來工作之後二個月，我
     發現該補習班是非法補習班，他告訴我不要怕，有官員撐
    著 ，我們的股東是台中市政府官員的，後來我發現補習班
    上課 方式很離譜，都是只有老師發考卷給學生練習，甚至
    老師也 有遲到的情形，甚至還有學生躺著、趴著上課，所
    以我想進 行改革，這時候，陳立欣慫恿我買下補習班，但
    是我也跟直 接跟他說我沒有錢，之後他告訴我這麼缺錢，
    當老闆，帳你 來怎麼挪用，你才能解套你的個人自身財務
    的問題，被告不 知道她先生有私下借我錢，數目大約七、
    八十萬元，他慫恿 我買下高於行情的價格的補習班，說服
    我簽下一份不平等的 合約，這個合約總共簽了三次、修改
    了三次，因為我個人信 用倒閉，所以我另外用洪依瑄的名
    下掛名當補習班負責人， 但我是實際負責人，合約從109年
    6月開始，陳立欣跟我說只 是形式上簽約，當時合約只有寫
    下一個補習班的地址，就是 太平區樹德路298號，原告這群
    小孩他們實際上課是在樹德 路170號，最後移到樹德路298
    號上課，因為該址的補習沒有 立案登記，及小朋友有在非
    法的補習班受傷，所以我就把補 習班關閉，我就把全部的
    學員移到樹德路298號，我就將樹 德路170號非法的補習班
    做處分，這些事情原告應該都不知情，但我170號補習班賣
    不出去，陳立欣在未經我同意的情  況下，他將補習班裡面
    的硬體做處分，錢也沒有給我，我們 兩造因為這個事情有
    在另案在臺中地院訴訟中，被告在與我 簽頂讓契約，要與
    我共同經營1年，不到2個月，他們就到東 峰國中教書，我
    感觸的是上課品質，將我補習班弄糟，叫我 簽訂一份超高
    的合約，害我這位洪依瑄被他們告，戶頭也被 凍結查封，
    還告我們詐欺的官司，我是被告及陳立欣他們口 中的債務
    人，哪有債務人找債權人來談，債權人不來，我才 去電去
    東峰國中校長找被告處理，他們說他們家族是台中司 法人
    員，要玩法律來，堅持要走法律的路線，針對這次我來 當
    證人的這幾位家長，原告所繳交給我的學費，我都有如數 
    匯給被告或直接當面交給被告，而且被告跟我有對話紀錄，
     但是他把我的私帳混在一起，被告跟原告這三位碰面時，
    原 告有錄音，還說他們不曉得原告有沒有繳學費，原告所
    繳的 錢，被告都知情他們要退費，也有跟我在私下的通訊
    軟體有 說明，他們會照比例退他們，我有證據，卻跟原告
    碰面的時 候，他們有錄音，還能睜眼說瞎話，說他們沒有
    收到錢，經 由這次的事件，我們的補習班倒閉，我聯繫被
    告出面處理， 包含他們的私帳，他們還帶黑衣人來補習班
    ，把我的車子開 走，當時我買了一部車，是跟陳立欣協議
    ，車子只掛他的名 字，所有的車款都是我付的，匯款我都
    有紀錄，車子是我在 開的，車子維修我也有紀錄，他帶彪
    形大漢黑衣人將車子開 走，現在還來法院告我詐欺，這個
    在臺中地方法院審理中， 最後我想說的一句是他們說他們
    家族有司法人員，說曾錦峰 是他們的股東，是臺中的官員
    ，造成我被錢莊追殺，補習班 賣掉還不夠，他們不願意處
    理。（林怡伶：林怡伶及林筱凡109年8月30日及王禎䅿同年8
    月31日分別向擔任非常文理補習班之執行長證人為退費的事
    情？）是。我有立刻用LINE通信軟體轉告被告，他們說會立
    刻照比例退費。（被告訟代理人：剛剛證人宣稱王禎䅿小姐
    的錢證人有收，也有匯給我們，證人如何匯款、何時匯款及
    匯哪個戶頭？）我當下是主管，被告他們有來收現金，我剛
    剛說是匯款或當場交付，我剛剛有說過，如果不是匯的，他
    們會到現場來收，因為他們是老闆，我確實有交給被告他們
    。（被告訴訟代理人：原告三位家長之小朋友最後上課時間
    ？）109年8月20幾號，他們有來上到109年8月，他們是預繳
    109年9月以後的課程，5月到8月的課程是不收費用，因為只
    有1週1次，5月到8月是贈送的課程，因此原告預繳費的正式
    課程，他們都沒有來上課。（被告訴訟代理人：附件7之1之
    對話紀錄上面對話代號KEEPGOING是證人？【法官提示本院
    卷宗第159頁予證人】）是，KEEPGOING是我本人，這只是被
    告擷取當中的對話的片段，不能表示完整的意思。（被告訴
    訟代理人：附件7之1第二行退費五位是包含原告三位？）是
    ，還另外有二位。（被告訴訟代理人：在對話裡面通知我們
    不用知道，證人並稱說跟你們無關即可此為何意？）這就是
    被告在玩文字遊戲，當時我還要經營，我們關係存續是OK，
    我不曉得被告他們二夫妻，當時合約上，被告先生沒有給他
    老婆頭款而告我們，接下來衍生問題，我要說的是債務人找
    債權人出面處理，債權人卻不出面處理，這樣不是很奇怪，
    通知學校，請校長通知被告來，我們每天在補習班，被告卻
    不來。（被告訴訟代理人：請提示原告王禎䅿在第一份書狀
    裡面所附收據予證人。【法官提示本卷宗第41頁予證人】有
    許多證人簽發的收據，請問詹閔淯這份收據已經付款完畢？
    ）被告跟我在玩法律文字，我是員工，被告還跟家長提到一
    點他說我是他的員工，補習班賣我了，他說我盜用他們的印
    章，因為補習班過戶期間需要二個月，這時間家長來繳費，
    要蓋原印章。再來這個補習班是沒有規律的補習班，我接手
    之後，知道他們有逃漏稅，我有去國稅局檢舉。我當然有收
    到這筆錢，也有交給他們。（被告：為何證人沒有簽名簽收
    ？）所以我說了，有的時候，我們在收的時候，告知家長我
    們有收，好來好去都沒有事情，但一旦走上法院都可以睜眼
    說白話。（被告訴訟代理人：請提示學費紀錄予證人【被告
    訴訟代理人當場庭呈EXCEL學費紀錄資料附卷。法官提示EXC
    EL學費紀錄予證人】證人收到原告王禎䅿之女詹閔淯的錢，
    有無入到公司帳？）被告拿的EXCEL資料是他交接給我們的
    公司帳資料。詹閔淯的款項沒有在這個資料帳上，但是我確
    實有收。私帳是我與陳先生的關係。」等語明確。依前開證
    人證詞均可知于承禾於109年5月間確實在系爭補習班擔任員
    工，被告亦自承當時于承禾係擔任係補習班之執行長，益徵
    于承禾係為系爭補習班即被告之機關或使用人，自有對外為
    被告招生及收取學費之權限，證人亦已明確證稱確與原告分
    別訂定系爭契約並分別向王禎䅿收取55,000元、向林怡伶收
    取5萬元、及向林筱凡收取10萬元之預付學費,而均與原告前
    揭主張及所提證據相符，益徵原告主張已分別與被告簽訂系
    爭契約，並分別給付前開預付學費予被告等情屬實。被告雖
    仍一再與于承禾就所其所收到之前開學費有無如實轉交被告
    乙節仍存有爭議，然此乃被告與于承禾間之其他法律爭議，
    均不得對抗原告，附此敘明。
㈤、原告確已分別於109年5月17及5月28日與被告訂定系爭契約，
    並預付前揭學費予被告等情事，業據本院認定如上，然被告
    卻於課程開始前之109年7月2日即將系爭補習班轉讓洪伊瑄
    並退出系爭補習班之經營，此均為兩造所不爭執，足見被告
    於轉讓系爭補習班後已無法履行與原告間所簽訂之系爭契約
    ；參以依原告前揭真意亦可得知，原告均係因被告擔任學校
    老師始願與系爭補習班訂定系爭契約並預付半年之學費，且
    原告亦於本院審理期間都明白表示不同意由洪伊瑄承繼系爭
    契約內容，堪認被告乃因可歸責於己之事由致無法履行系爭
    契約之內容，則原告依法均得向被告解除系爭契約，雖原告
    係透過于承禾或再以存證信函通知被告，而向被告表示欲終
    止系爭契約，然審酌原告均非屬專業之法學人員，難以苛求
    法律用語均應精確，佐以原告都表明系爭契約課程均未開始
    上課，也不再請求被告上課，更請求被告退還全部預付學費
    等訴求，應認原告所謂「終止」之真意，均係要與被告解除
    系爭契約之意思。系爭契約既係因歸責於被告之事由致給付
    不能，則原告依法自均得向被告主張解除系爭契約，是原告
    向被告解除系爭契約均有理由。　　
㈥、再按契約解除時，當事人雙方回復原狀之義務，除法律另有規定或契約另有訂定外，由他方所受領之給付物，應返還之。又無法律上之原因而受利益，致他人受損害者，應返還其利益。雖有法律上之原因，而其後已不存在者，亦同，分別為民法第259條第1款及第179條所明定。原告與被告間雖曾先後訂定系爭契約，惟系爭契約既已經原告合法解除，則被告原受領原告所支付之前開學費之法律上原因即已不存在，是原告依前揭解除契約後回復原狀或不當得利之法律關係，分別請求被告返還原告所預繳之前開學費，依法即屬有據。至於臺中市短期補習班管理規則中之退費方式所適用之情形，與本件事實不同，則原告依前開法律規定請求被告回復原狀，自不受該規則之限制，併此說明。
四、綜上所述，原告依解除契約後回復原狀、不當得利等法律關
    係，請求被告給付王禎䅿55,000元、給付林怡伶5萬元、給付
    林筱凡10萬元，均有理由，應予准許。
五、本件事證已臻明確，兩造其餘攻擊防禦方法及所舉證據，經
    本院審酌結果，核與本件判決結論均無影響，爰不一一論述
    ，附此敘明。
六、本件係適用簡易程序所為被告敗訴之判決，依民事訴訟法第
    第436條第2項、第389條第1項第3款規定，應依職權宣告假
    執行；此外，另依民事訴訟法第392條第2項規定，依被告聲
    明，分別定相當擔保金額而宣告被告各為原告預供擔保後，
    得免為假執行。
七、訴訟費用負擔之依據：民事訴訟法第78條。　　
中    華    民    國   110    年     9    月    15    日
                  臺灣臺中地方法院臺中簡易庭
                                  法  官  林士傑
以上為正本係照原本作成。
如不服本判決，應於送達後20日內，向本院提出上訴狀並表明上
訴理由，如於本判決宣示後送達前提起上訴者，應於判決送達後
20日內補提上訴理由書（須附繕本）。如委任律師提起上訴者，
應一併繳納上訴審裁判費。
中    華    民    國   110    年     9    月    15    日
                                  書記官  楊均謙